臺灣臺中地方法院民事簡易判決
111年度豐簡字第616號
原      告  謝鎵蔚  

訴訟代理人  許雅婷  
被      告  胡至健  
上列當事人間請求損害賠償事件，本院於民國111年9月27日言詞
辯論終結，判決如下：
    主      文
原告之訴及假執行之聲請均駁回。
訴訟費用由原告負擔。
    事實及理由
一、原告主張：緣兩造前因損害賠償事件，經鈞院以110年度中
    簡字第2968號民事判決原告應給付被告新臺幣（下同）2萬
    元及自民國110年9月18日起至清償日止，按週年利率百分之
    5計算之利息，原告遂於111年6月27日委託訴外人許雅婷寄
    發存證信函予被告，並請被告於文到後5日內與許雅婷聯絡
    ，惟被告均未與許雅婷聯絡，故原告又委託許雅婷於111年7
    月5日至鈞院提存所辦理提存21,138元（鈞院111年度存字第
    1275號），然被告竟不以鈞院寄發之提存通知書至鈞院提存
    所收取提存金，反而故意聲請強制執行扣押原告之存款及車
    輛，顯不符比例原則，亦使原告之機關首長、主管及同事均
    知悉此情，且原告每日下班皆因擔心車輛遭查封而身心俱疲
    。又被告亦利用鈞院民事執行處授權之公權力申請原告之戶
    籍謄本，侵害原告之個資及人格權。為此，爰依侵權行為之
    法律關係，請求被告賠償原告人格權之損害15萬及精神慰撫
    金15萬元，共計30萬元等語。並聲明：㈠被告應給付原告30
    萬元，及自111年8月12日起至清償日止，按週年利率百分之
    5計算之利息。㈡原告勝訴部分，請准宣告假執行。
二、被告則以：鈞院110年度中簡字第2968號民事判決係載明利
    息起算日自110年9月18日起至清償日止，惟原告於111年7月
    5日辦理提存時計算利息之迄日卻為111年7月21日，況原告
    寄予被告之存證信函中並未載明利息之計算迄日，故被告為
    避免利息計算有誤而日後衍生不必要之訴訟，始未至鈞院提
    存所提取該筆款項，而係向鈞院申請強制執行，並由鈞院確
    認應執行之金額，以確保被告之權益等語，資為抗辯。並聲
    明：㈠原告之訴駁回。㈡如受不利判決，願供擔保請准宣告免
    為假執行。
三、本院得心證之理由：
  ㈠按因故意或過失不法侵害他人之權利者，負損害賠償責任；
    不法侵害他人之身體、健康、名譽、自由、信用、隱私、貞
    操，或不法侵害其他人格法益而情節重大者，被害人雖非財
    產上之損害，亦得請求賠償相當之金額，民法第184條第1項
    前段、第195條第1項分別定有明文。次按當事人主張有利於
    己之事實者，就其事實有舉證之責任，民事訴訟法第277條
    前段亦有明文。依此規定，主張侵權行為損害賠償請求權之
    人，對於侵權行為之成立要件應負舉證責任。又民事訴訟如
    係由原告主張權利者，應先由原告負舉證之責，若原告先不
    能舉證，以證實自己主張之事實為真實，則被告就其抗辯事
    實即令不能舉證，或其所舉證據尚有疵累，亦應駁回原告之
    請求（最高法院72年台上字第4225號判決意旨參照）。再按
    依民法第184條第1項前段規定，侵權行為之成立，須行為人
    因故意過失不法侵害他人權利，亦即行為人須具備歸責性、
    違法性，並不法行為與損害間有因果關係，始能成立，且主
    張侵權行為損害賠償請求權之人，對於侵權行為之成立要件
    應負舉證責任（最高法院100年度台上字第328號判決意旨參
    照）。
  ㈡本件原告主張因本院110年度中簡字第2968號判決原告應給付
    被告2萬元及自110年9月18日起至清償日止，按年息百分之5
    計算之利息，而至本院提存所辦理提存21,138元，惟被告不
    收取提存金，卻聲請強制執行等情，固提出本院111年度存
    字第1275號提存書、本院111年7月27日中院平民執111司執
    源字第98485號執行命令等為證（見本院卷第27至33頁）。
    惟查，被告於本院110年度中簡字第2968號判決之上訴期限
    期滿（即111年7月13日）後，於111年7月20日以該判決為執
    行名義，依強制執行法之執行程序對原告之財產聲請為強制
    執行，嗣該判決於111年7月25日確定等情，有被告之強制執
    行聲請狀、上開民事案件之確定證明書在卷可佐（見本院卷
    第62、69至72頁），是以，被告據此聲請強制執行，及依強
    制執行程序受領清償金額，乃行使法律授予之合法權利，尚
    難認被告聲請強制執行之行為有何不法侵害他人權利之可言
    ，況被告所辯：循此程序方能確保其全額受償，必後衍生後
    續訴訟等語，亦非毫無可信。則原告主張被告侵害其人格權
    云云，礙難採信。
四、從而，原告依侵權行為之法律關係，請求被告給付30萬元，
    及自111年8月12日起至清償日止，按週年利率百分之5計算
    之利息，為無理由，應予駁回。其假執行之聲請，失所附麗
    ，併予駁回。
五、本件為判決基礎已臻明確，兩造其餘攻擊防禦方法及訴訟資
    料，經本院審酌後，核與判決結果不生影響，爰不一一論述
    。
六、訴訟費用負擔之依據：民事訴訟法第78條。
中　　華　　民　　國　　111 　年　　10　　月　　31　　日
                  豐原簡易庭    法  官  廖弼妍
如不服本判決，應於送達後20日內，向本院提出上訴狀並表明上
訴理由，如於本判決宣示後送達前提起上訴者，應於判決送達後
20日內補提上訴理由書（須附繕本）。如委任律師提起上訴者，
應一併繳納上訴審裁判費。
以上為正本係照原本作成。　　　　　　　　　
中　　華　　民　　國　　111 　年　　10　　月　　31　　日
                                書記官  陳貴卿